臺灣板橋地方法院刑事判決　　　　　　　　　　　　九十一年度交易字第五九二號
　　公　訴　人　臺灣板橋地方法院檢察署檢察官
　　被　　　告　甲○○　男　三.
右列被告因公共危險案件，經檢察官提起公訴（九十一年度偵字第一九七七二號），
本院判決如左：
    主  文
甲○○服用酒類，不能安全駕駛動力交通工具而駕駛，累犯，處有期徒刑肆月，如易
科罰金，以參佰元折算壹日。
    事  實
一、甲○○於民國九十年三月二十九日因用藥酒醉駕駛罪，經本院以九十年度板交簡
    字第一九三號判決判處有期徒刑三月確定，甫於同年十一月九日執行完畢。仍不
    知悔改，明知服用酒類，不能安全駕駛動力交通工具者，不得駕駛動力交通工具
    ，竟於九十一年九月十七日下午十三時至十五時許止，服用酒類米酒一瓶，已達
    不能安全駕駛之狀態，仍於同日十六時許，駕駛動力交通工具車牌ＦＨ─六九九
    號營大貨車，行駛於臺北縣樹林市○○街，超越雙黃線侵入對向車道撞及乙○○
    所駕駛之車牌Ｆ九─五一八八號自小客車。嗣於同日十六時十五分許接受酒精測
    試，其酒精濃度仍高達每公升一點四０毫克，始悉上情。
二、案經臺北縣政府警察局樹林分局報告臺灣板橋地方法院檢察署檢察官偵查起訴。
    理  由
一、訊據被告甲○○對於右揭時、地飲酒後其吐氣所含酒精濃度已達每公升一點四０
    毫克之情形下，仍駕駛動力交通工具等情於警訊及偵審中供認不諱，並有酒精測
    定值影本一紙在卷足據。又被告係因酒後駕車跨越對向車道撞及他車為警據報到
    場處理等情，業據證人乙○○於警訊中證述明確；且經警員觀察認被告受訊問過
    程有含糊不清、雙目呆滯之情形，此有測試觀察紀錄表一紙附卷可稽。被告雖曾
    於警詢中辯稱：自己認為可以安全駕駛等語，惟按飲酒後吐氣所含酒精成分達每
    公升零點五五毫克者，其肇事率為一般正常人之十倍，若達每公升零點八五毫克
    ，其肇事率為一般正常人之五十倍，此有中警察大學交通學系暨交通管理管理研
    究所研究製表之酒精濃度與肇事率之關係表可資參照。被告飲酒後駕車吐氣所含
    酒精濃度已高達每公升一點四０毫克，並有發生肇事，足見其確已不能安全駕駛
    之狀態。本件事證明確，被告犯行堪以認定。
二、核被告甲○○所為，係犯刑法第一百八十五條之三罪。又其曾於九十年間因公共
    危險案件，經本院判處有期徒刑三月確定，於九十年十一月九日易科罰金執行完
    畢，有臺灣高等法院被告全國前案紀錄表附卷可稽，其於五年內再犯本件有期徒
    刑以上之罪，為累犯，應依法加重其刑。爰審酌被告前已有酒醉駕車犯行，竟再
    次酒後駕車且肇事，對道路上人車安全影響甚大，犯罪後於本院訊問時已坦承犯
    行態度良好等一切情狀，量處如主文所示之刑，並諭知易科罰金之折算標準，以
    資懲儆。
據上論斷，應依刑事訴訟法第二百九十九條第一項前段，刑法第一百八十五條之三、
第四十一條第一項前段、四十七條，罰金罰鍰提高標準條例第一條前段、第二條，判
決如主文。
本案經檢察官許梨雯到庭執行職務。
中      華      民      國      九十一      年    十二    月    二十    日
                              臺灣板橋地方法院刑事第六庭
                                      法  官  林  淑  婷
右正本證明與原本無異
如不服本判決應於送達後十日內向本院提出上訴狀
                                      書記官  廖  貞  音
中      華      民      國      九十一      年    十二    月    二十    日
附錄本案論罪科刑法條全文：
中華民國刑法第一百八十五條之三
服用毒品、麻醉藥品、酒類或其他相類之物，不能安全駕駛動力交通工具而駕駛者，
處一年以下有期徒刑、拘役或三萬元以下罰金。
